# 备用机入账

提问人：LUNTUS 时间：2021-12-24 11:17:45
请教各位老师：
①公司存有部分备用机，用于向客户展示性能和供客户零时使用，备用机在生产过程中已经费用化处理了，请问现在能否将备用机还原为固定资产，根据使用年限进行分摊费用；②部分固定资产因金额较小，在购入时已一次性进费用，现在能否将其还原为固定资产，根据使用年限进行分摊费用。

回答人：chenyiwei
不可以。既然前期已经费用化，则除非进行差错更正，否则不能将已费用化的项目还原为资产，这相当于资产重估，不符合历史成本原则。